【裁判字號】    95,交聲,166
【裁判日期】    950303
【裁判案由】    違反道路交通管理處罰條例聲明異議
【裁判全文】
臺灣臺北地方法院交通事件裁定         95年度交聲字第166號
原處分機關  臺北市交通事件裁決所
異  議  人  甲○○
即受處分人
上列異議人即受處分人因違反道路交通管理處罰條例案件，對於
臺北市交通事件裁決所中華民國95年2月13 日所為之處分（原處
分案號：北市裁二字第裁22-A00000000號），聲明異議，本院裁
定如下：
    主    文
異議駁回。
    理    由
一、按汽車駕駛人駕駛汽車，應遵守道路交通標誌、標線、號誌
    之指示，道路交通安全規則第90條前段定有明文，而道路交
    通標誌標線號誌設置規則第206 條第5 款第1 目規定「圓形
    紅燈」之行車管制號誌係表示禁止車輛通行，並不得超越停
    止線或進入路口，如汽車駕駛人，駕車行經有燈光號誌管制
    之交岔路口闖紅燈者，處新臺幣（下同）1 千8 百元以上5
    千4 百元以下罰鍰，並記違規點數3 點，道路交通管理處罰
    條例第53條及第63條第1 項第3 款亦定有明文。
二、本件異議人即受處分人甲○○於民國94年11月17日上午7 時
    16分許，駕駛車號200-CT號營業小客車，行經有燈光號誌管
    制之臺北市萬華區○○○道與雙園街口時闖紅燈，經設置於
    該路段之微電腦感應線圈型自動採證多功能相機自動拍照後
    ，為臺北市政府警察局萬華分局交通分隊（下稱舉發單位）
    員警鍾忠紘以其有違反前揭道路交通管理處罰條例第53條規
    定之行為逕行掣單舉發。嗣受處分人於舉發通知單上所載應
    到案日期前向原處分機關提出申訴，經原處分機關函請舉發
    單位調查結果，仍認受處分人有前開違規行為，原處分機關
    乃依上揭道路交通管理處罰條例第53條（贅引第1 項）、第
    63條第1 項第3 款（漏載第3 款）及違反道路交通管理事件
    統一裁罰基準表規定，於95年2 月13日裁處受處分人罰鍰2
    千7 百元，並記違規點數3 點。
三、本件受處分人對於在前揭時、地駕駛車號200-CT號營業小客
    車，行經臺北市萬華區○○○道與雙園街口時闖紅燈之事實
    固不否認，惟辯稱：「當日早上是小學生上學時段，我是因
    為服從義交人員的指揮，才會在紅燈時段駛進路口，卻被自
    動照相機拍到闖紅燈。」云云。經查：受處分人在前開時、
    地闖紅燈為警舉發之違規事實，此有臺北市政府警察局北市
    警交大字第A00000000 號舉發違反道路交通管理事件通知單
    影本1 紙附卷（見本院卷第6 頁）可稽，而受處分人於舉發
    通知單上所載應到案日期前向原處分機關提出申訴，經原處
    分機關函請舉發單位調查結果認定受處分人違規屬實，亦有
    臺北市政府警察局萬華分局95年1 月27日北市警萬分交字第
    09530603700 號函文影本1 紙在卷（見本院卷第10頁至第11
    頁）足證，且受處分人所有汽車於紅燈時闖紅燈，復有採證
    照片影本2 幀附卷（見本院卷第7 頁）可稽，其闖紅燈之事
    實，灼然甚明。基此，已足使本院得有原處分機關所認定受
    處分人上揭違規行為屬實之確信。雖受處分人辯稱其係因遵
    從義交之指揮才會闖紅燈云云，然並未舉證以實其說，且經
    審核採證照片，當時並無義交指揮車輛快速通行之手勢，倘
    如受處分人所辯，該時段確有義交指揮車輛於紅燈時段前進
    ，則為何只有受處分人所駕駛之車輛駛入路口，而與其同方
    向之右側線道車輛卻仍停止於停止線後方，跟隨於其後方之
    同線道車輛亦未一同跟進，是受處分人所辯，顯與採證照片
    之內容不相一致，而無足採。本件事證已臻明確，受處分人
    之上開違規行為堪以認定。
四、綜上所述，受處分人確有在前揭時、地闖紅燈之違規行為。
    從而，原處分機關依前開道路交通管理處罰條例第53條、第
    63條第1 項第3 款及違反道路交通管理事件統一裁罰基準表
    規定裁處受處分人罰鍰2 千7 百元，並記違規點數3 點，核
    無違誤，本件異議為無理由，應予駁回。
五、據上論斷，應依道路交通案件處理辦法第19條，裁定如主文
    。
中    華    民    國    95    年    3     月    3     日
                  交通法庭法  官  蔡正雄
上正本證明與原本無異。
如不服本裁定，應於裁定送達後5 日內向本院提出抗告狀。
                          書記官  葉潔如
中    華    民    國    95    年    3     月    3     日


司法院資訊處製作；財團法人民間司法改革基金會備份。
